# 问题1-4-24 （“首发 54 条”中涉及的大股东股份支付相关问题）

提问人：cpab 时间：2021-08-21 14:33:08
问题1-4-24（“首发 54 条”中涉及的大股东股份支付相关问题） 对于实际控制人/老股东超过其原持股比例而获得的新增股份，应属于股份支付；案例中获得新增股份，是按实际控制人通过员工持股平台间接持有A公司的股数 253 万股 _51.19%_ （1-原持股比例）请教：实际控制人在员工持投平台增资前的持股比例为86.36%，增资后为84.74%。实际控制人的持股比例在下降。A企业的价值在增资后并没有增加，但实际控制人由于持股比例下降，股权价值在下降，实际控制人并没有所得，为何还要做为股份支付，不明白，谢谢请指正！

回答人：chenyiwei
这里有一个先后顺序考虑，即虽然形式上是持股平台对发行人入股，但实际上是有先后顺序的，即实际控制人先低价增资，然后再是激励对象低价入股。因此在实际控制人低价入股环节，其超出原有股权比例获得的低价股份需按股份支付处理。